【裁判字號】    95,交聲,1466
【裁判日期】    951229
【裁判案由】    交管條例聲異
【裁判全文】
臺灣板橋地方法院交通事件裁定        95年度交聲字第1466號
原處分機關  交通部公路總局臺北區監理所板橋監理站
異  議  人
即受處分人  甲○○
上列異議人即受處分人因違反道路交通管理處罰條例案件，對於
交通部公路總局臺北區監理所板橋監理站於民國九十五年八月二
十四日以板監裁字第裁四一－Ｃ00000000號所為之裁決
處分（原舉發案號：北縣警交字第Ｃ00000000號），聲
明異議，本院裁定如下：
    主  文
異議駁回。
    理  由
一、本件原處分意旨略以：異議人即受處分人甲○○於民國九十
    五年四月二十日上午六時四十分許，騎乘車牌號碼ＪＤ二－
    七九０號重型機車，行經有燈光號誌管制之臺北縣板橋巿文
    化路二段五六六號旁時，闖紅燈直行，為警當場攔停製單舉
    發，乃依道路交通管理處罰條例第五十三條第一項及第六十
    三條第一項第三款規定裁處罰鍰新臺幣（下同）一千八百元
    ，並記違規點數三點等語。
二、本件聲明異議意旨略以：伊只超越停止線，並未闖紅燈。是
    員警叫伊到路邊拿證件給渠看，結果警察在開紅單時，把單
    據截角折起、未讓伊看，態度惡劣，叫伊簽名，說不服可申
    訴，設下陷阱。到公司時拿出來看，才知上當，截角部分員
    警加註該車已超越停止線及斑馬線，事實上並非如此，只是
    超出停止線，到斑馬線是有距離，爰請求撤銷原處分云云。
三、按行政罰法業於九十四年二月五日經制訂公布，並自九十五
    年二月五日起施行，該法第五條規定：「行為後法律或自治
    條例有變更者，適用行政機關最初裁處時之法律或自治條例
    。但裁處前之法律或自治條例有利於受處罰者，適用最有利
    於受處罰者之規定。」查道路交通管理處罰條例所定罰鍰、
    記點之裁罰，係屬行政罰法中所稱行政罰之性質，自有前開
    行政罰法第五條規定之適用。次按汽車駕駛人，行經有燈光
    號誌管制之交岔路口闖紅燈者，處一千八百元以上五千四百
    元以下罰鍰；又汽車駕駛人違反道路交通管理處罰條例第五
    十三條規定者，除應依該條項款所規定之罰鍰處罰外，並記
    違規點數三點，修正前道路交通管理處罰條例第五十三條、
    第六十三條第一項第三款分別定有明文。末按道路交通管理
    處罰條例雖於九十四年十二月二十八日修正公布，並於九十
    五年六月二十三日經行政院以院臺交字第０九五００八七六
    八五號令發布其中第五十三條及第六十三條規定自九十五年
    七月一日起施行；惟修正後第五十三條及第六十三條關於直
    行車輛闖紅燈而應裁處罰鍰及記違規點數等規定，均未變更
    。則本件異議人違規之行為時係九十五年四月二十日，而於
    原處分機關裁處（即九十五年八月二十四日）前，道路交通
    管理處罰條例雖經修正施行，惟裁處前之規定並未較有利於
    異議人，故仍應適用原處分機關裁處時之法律即九十五年七
    月一日修正施行之道路交通管理處罰條例第五十三條及第六
    十三條論處，合先敘明。
四、經查，本件異議人於九十五年四月二十日上午六時四十分許
    ，騎乘車牌號碼ＪＤ二－七九０號重型機車，行經有燈光號
    誌管制之臺北縣板橋巿文化路二段五六六號旁時，闖紅燈直
    行，經臺北縣政府警察局海山分局江翠派出所警員乙○當場
    攔停制止並掣單舉發等事實，除據異議人坦承確有騎車超越
    停止線一節屬實外，並有臺北縣政府警察局九十五年四月二
    十日北縣警交字第Ｃ00000000號舉發違反道路交通
    管理事件通知單影本、臺北縣政府警察局海山分局九十五年
    七月三十一日北縣警海交裁字第０九五００二六０四四號函
    影本、交通部公路總局臺北區監理所板橋監理站九十五年八
    月二十四日板監裁字第裁四一－Ｃ00000000號違反
    道路交通管理事件裁決書影本各一件附卷可稽；且經證人乙
    ○於本院調查時具結證述稱：當時伊係騎摩托車執行巡邏勤
    務，沿長江路左轉文化路，當時伊之號誌係綠燈，文化路直
    行方向之號誌係紅燈，因為伊在執行勤務時，對號誌會比較
    敏感，都會看一下，伊看到異議人慢慢地騎過去，已經跨越
    停止線與斑馬線，當伊看到時，就馬上把渠攔停下來，所以
    渠車子停下來對過去剛好在路中間（按：即臺北縣板橋巿文
    化路二段五六六號旁），然後伊就依照道路交通管理處罰條
    例舉發；伊印象中很肯定異議人已超過停止線與斑馬線，而
    且有一段距離，如果渠當時尚未超越斑馬線，伊騎車之行進
    方向不會係左轉過去，而會係向右斜斜地朝渠騎過去、直接
    到渠面前去開單，而且這種情形怕會有爭議，伊也不見得會
    過去開單等情綦詳，並當庭繪製違規地點現場圖為證。依證
    人乙○前開證述內容，已表示渠當時正在執行勤務，於綠燈
    右轉時，通常會特別注意交通號誌及交岔路口車輛有無闖紅
    燈之違規情形，足認渠對於異議人闖紅燈之違規行為確目睹
    甚詳，應無誤認之事。再質諸證人即警員乙○與異議人間，
    不僅未有任何怨隙，且係毫不相識之人，衡情，證人乙○應
    無設詞攀誣或虛構違規事實以陷害異議人之理；況警員執行
    公務時，本身即受有行政懲處責任之監督，且其到庭具結作
    證，更係以刑事責任擔保其證言之真實性，故證人乙○上揭
    證述以及其所紀錄舉發之本件違規事實，經核尚無不可採信
    之處。是異議人辯稱：伊只超越停止線，並未超越斑馬線、
    闖紅燈云云，自不足採信。綜上所述，異議人確有駕車行經
    有燈光號誌管制之交岔路口闖紅燈之違規行為甚明。原處分
    機關據以援引道路交通管理處罰條例第五十三條第一項、第
    六十三條第一項第三款等規定及違反道路交通管理事件統一
    裁罰基準表，對異議人之上揭違規行為，裁處罰鍰一千八百
    元，並記違規點數三點，依照前開說明，依法並無違誤，所
    裁罰之金額亦無不當之處。是本件異議為無理由，應予駁回
    。
據上論斷，應依道路交通案件處理辦法第十九條，裁定如主文。
中    華    民    國    95    年    12    月    29    日
                  交通法庭  法  官  王  瑜  玲
上列正本證明與原本無異。
如不服本裁定，應於裁定送達後5日內向本院提出抗告狀。
中    華    民    國    96    年    1     月    2     日
                            書記官  黃  頌  棻


司法院資訊處製作；財團法人民間司法改革基金會備份。
